# 最小二乘线性回归法

## 相关概念

1. 因变量(Dependent variable,Y)：依赖于其它变量的变化而变化，响应变量；
2. 自变量(Independent variable,X)：可以直接控制的变量，协变量；
3. 有监督学习的数据表示：$D=\{(x_1,y_1),\cdots,x_n,y_n)\},x\in R^p,y \in R$;
4. 模型（model)：函数；
5. 参数(Parameters)：参数是添加到模型中用于估计输出的成分;

## 线性模型

因变量的值由独立自变量之间的线性数学模型决定。$$y=\beta_0+\beta_1\times x_1+,\cdots,+\beta_p\times x_p$$,模型表示：

\begin{bmatrix}
    y_{1} \\
    y_{2} \\
    \cdots\\
    y_{n} 
\end{bmatrix}

=\begin{bmatrix}
    \beta_0 \\
    \beta_0 \\
    \cdots \\
    \beta_0 
\end{bmatrix}\+
\begin{bmatrix}
    x_{11}       & x_{12}  & \dots & x_{1p} \\
    x_{21}       & x_{22}  & \dots & x_{2p} \\
    \cdots       & \cdots  & \cdots & \cdots\\
    x_{n1}       & x_{n2}  & \dots & x_{np}
\end{bmatrix}
\times
\begin{bmatrix}
    \beta_1 \\
    \beta_2 \\
    \cdots \\
    \beta_p 
\end{bmatrix}


模型的矩阵表示：
$$Y=X\beta$$

### 模型的估计

+ 损失函数（平方和损失）：$$RSS=(y-X\beta)^T(Y-X\beta)$$
+ 数值解：$$\hat{\beta}=(X^TX)^{-1}X^Ty$$

### 简单线性模型(Simple Linear Model,SLM) 

+ y响应变量为连续型变量；
+ x是自变量，只包含一个变量；
+ $y_i=\beta_0 + \beta_1*x_i+\epsilon_i$

```{r slm, echo=TRUE}
library(ggplot2)
# Simulated data produced
x <- runif(100,1,10)
y <- 3+2*x+rnorm(100,0,1)

data_slm <- data.frame(x=x,y=y)
head(data_slm)

# parameters estimated using ols
fit_slm <- lm(y ~.,data=data_slm)
summary(fit_slm)

# visual the model
ggplot(data_slm,aes(x,y))+geom_point()+
  geom_abline(slope=fit_slm$coefficients[2],
              intercept=fit_slm$coefficients[1],
              color="red")+
  labs(x="independent variable",y="respond variable",title="simple linear model")
```

### 多元线性回归(Multiple Linear Model,mlm)

+ y响应变量为连续型变量；
+ x是自变量，包含多个变量（至少是2个及以上）；
+ $y_i=\beta_0 + \beta_{11}*x_{i1}+\cdots+\beta_{ip}*x_{ip}+\epsilon_i$

```{r mlm,echo=TRUE}
# Simulated data produced
x1 <- runif(100,1,10)
x2 <- runif(100,1,10)
y <- 2*x1+5*x2+rnorm(100,0,2)
data_mlm <- data.frame(x1=x1,x2=x2,y=y)
head(data_mlm)

# Parameters estimated using ols
fit_mlm <- lm(y~x1+x2,data=data_mlm)
summary(fit_mlm)

# install.packages("plot3D")
library(plot3D)

scatter3D(x=data_mlm$x1,y=data_mlm$x2,z=data_mlm$y,phi = 30, bty = "g")

```


### 回归实例
+ 使用MASS库中所带的波士顿房价数据，其中的因变量为房价的中位数，自变量为房龄、房间数等，想预测房价。

```{r boslin,echo=TRUE}
library(MASS)
library(ISLR)
#fix(Boston)
# Simple linear regression model
names(Boston)
plot(Boston$medv,Boston$lstat)
slm.fit <- lm(Boston$medv~Boston$lstat,data=Boston)
summary(slm.fit)

# multiple variance regression
mlm.fit <- lm(Boston$medv~Boston$lstat+Boston$age,data=Boston)
summary(mlm.fit)

```
+ 结果解释：变量之间独立的情况下，系数就为影响程度，若存在多重共线性，则系数的解释比较复杂。

### 练习
+ 例6.1
